【裁判字號】    90,交易,142
【裁判日期】    901116
【裁判案由】    過失傷害
【裁判全文】
臺灣臺南地方法院刑事判決                          九十年度交易字第一四二號
    公  訴  人  臺灣台南地方法院檢察署檢察官
    被      告  甲○○
    選任辯護人  裘佩恩律師
右列被告因過失傷害案件，經檢察官提起公訴（八十九年度偵字第一三八四四號），
本院判決如左：
    主  文
甲○○因過失傷害人，處有期徒刑伍月，如易科罰金，以參佰元折算壹日。
    事  實
一、甲○○於民國八十九年六月三日晚間六時許，在台南市安南區土城某處與友人飲
    用啤酒若干後，本應注意飲酒後吐氣所含酒精成份超過每公升０‧二五毫克以上
    者，不得駕駛車輛，按其情節又非不能注意，竟疏未注意，於上處飲酒後吐氣經
    測試所含酒精濃度高達每公升０‧四五毫克，已酒醉不能安全駕駛動力交通工具
    ，詎甲○○仍不顧大眾行車之公共安全，於當日晚間七時二十五分許，酒後駕駛
    車牌號碼ＴＱ─４３０２號自用小客車，沿台南市○○路○○道，由西往東方向
    行駛（酒後不能安全駕駛交通工具而駕駛部分，業經本院台南簡易庭另案先行判
    處罰金二萬元確定，並已於八十九年九月八日執行完畢），途經設有閃光黃燈號
    誌之安中路四段二一八巷前之岔路口，本應注意駕駛之車前狀況，隨時採取必要
    之安全措施及汽車行駛至設有閃光黃燈號誌岔路口，應減速慢行，而依當時情形
    ，又無不能注意之情事，竟疏未注意，於通過上開交岔路口時，未減速慢行仍加
    速行駛，且未留意車前狀況及閃光黃燈號誌之警示未為隨時停車之準備，適同一
    時、地，乙○○推一嬰兒車正欲穿越上開路段時，本應注意左右無來車，始可小
    心迅速穿越道路，而依當時情形，又無不能注意之情事，竟疏於注意有無左右來
    車即冒然穿越上開岔路口，待甲○○發現時已閃煞不及而發生碰撞，致乙○○受
    有頭部外傷、腦蜘蛛網膜下出血、腦挫傷、額頭四公分撕裂傷、右顳部三公分撕
    裂傷、左頭頂七公分撕裂傷、右手臂、前胸擦傷、左腳脛腓骨骨折等傷害。車禍
    事故發生後，甲○○以電話報案，經台南市警察局交通隊到場處理，在警員尚不
    知何人為肇事車輛之駕駛人前，甲○○主動表示其為駕駛人並自首犯行，接受裁
    判。
二、案經乙○○訴由臺灣台南地方法院檢察署檢察官偵查起訴。
    理  由
一、訊據被告甲○○對於右開時、地酒後駕車發生車禍致被害人乙○○受傷之事實均
    坦承不諱，核與目擊證人即被害人乙○○之子陳溫榥於警訊中陳證之情節相符，
    並有道路交通事故調查報告表、吐氣所含酒精濃度測試結果單影本、台南市警察
    局舉發違反道路交通管理事件通知單影本、奇美醫院診斷證明書影本各一紙、交
    通事故現場蒐證照片六幀在卷可資佐證。又被告不僅自承駕駛前有飲用啤酒，且
    被告當日十九時五十八分許，為警測試其呼氣後之酒精濃度為每公升０‧四五毫
    克，亦有前開吐氣所含酒精濃度測試結果單一紙可稽。按汽車駕駛人飲酒後其吐
    氣所含酒精成份超過每公升０‧二五毫克以上者，不得駕車；汽車行駛時，駕駛
    人應注意車前狀況，並隨時採取必要之安全措施；閃光黃燈表示「警告」，車輛
    應減速接近，注意安全，小心通過，以避免肇生事故，危及他人車之安全；汽車
    行駛至交岔路口，其行進應遵守燈光號誌之指示，道路交通安全規則第一百十四
    條第二款、第九十四條第三項、第一百零二條第一項第一款及道路交通標誌標線
    號誌設置規則第二百十一條第一項第一款分別定有明文。查被告有經正常程序考
    領駕照，為有駕駛經驗之人，對於上開交通安全規則自知之甚稔，為其應注意之
    事項，而肇事當時係夜間有照明、天候晴朗、雙線道、柏油路面、標線清晰、有
    快慢車道劃分、乾燥、無缺陷、視距良好、無障礙物，有前開調查報告表存卷可
    考，足見依當時狀況被告並無不能注意之情狀，而被告甲○○於肇事後經測試吐
    氣所含酒精成份高達每公升０‧四五毫克，是其飲酒後應注意且能注意不得駕車
    而仍駕車，且駕駛上開車輛行經上開交岔路口，疏未注意應減速接近及車前狀況
    ，作隨時停車之準備仍加速行駛，適被害人乙○○亦疏於注意有無左右來車即冒
    然穿越上開岔路口而發生碰撞，因而肇事，被告自有違前開規定之注意義務，其
    顯有過失。又被告之過失行為與被害人所受上開傷害之間，顯有相當因果關係，
    亦無疑義。從而，本件事證已甚明確，被告犯行堪以認定。
二、核被告甲○○所為，係犯刑法第二百八十四條第一項前段之過失傷害罪。其酒醉
    駕車因而致人受傷，應依道路交通管理處罰條例第八十六條第一項規定加重其刑
    。又被告肇事後未被有偵查權之公務員或機關發覺其為犯嫌前，留在事故現場向
    到場處理之警員自承犯行，進而接受裁判，此有卷附之警訊筆錄及前開調查告表
    報案人欄載明可考，被告行為合乎自首之要件，應依刑法第六十二條前段減輕其
    刑，並依法先加後減之。爰審酌被告之品行、應負過失責任之程度、造成被害人
    傷害之結果、肇事後尚未與被害人達成民事上之和解，及被告於犯後尚能坦認犯
    行頗有悔意等一切情狀，量處如主文所示之刑，並諭知易科罰金之折算標準，以
    資懲儆。
據上論斷，應依刑事訴訟法第二百九十九條第一項前段，道路交通管理處罰條例第八
十六條第一項，刑法第十一條前段、第二百八十四條第一項前段、第六十二條前段、
第四十一條第一項前段，罰金罰鍰提高標準條例第一條前段、第二條，判決如主文。
本案經檢察官李宗榮到庭執行職務。
中    華    民    國      九十       年      十一      月     十六      日
                                  臺灣臺南地方法院交通法庭
                                      法  官    張  瑛  宗
右正本證明與原本無異。
如不服本判決，應於判決送達後十日內，向本院提出上訴狀。
                                      書記官    廖  明  娟
中    華    民    國      九十       年      十一      月     十六      日


司法院資訊處製作；財團法人民間司法改革基金會備份。
